---
title: "PROBABILIDADES"
runtime: shiny
output: html_document
---

# PROBABILIDADES

Todos nos temos a ideia intuitiva do que é Probabilidade. Ao jogarmos uma moeda, por exemplo, só temos duas possilidades: sair "cara" ou sair "coroa". Se desejarmos que saia "cara", temos então $1$ chance em $2$ possíveis. Vamos entender melhor esses conceitos.

## Simulação para o lançamento de uma moeda

```{r}
library(shiny)

ui<-fluidPage(
  sliderInput(inputId = "number",
              label = "SELECIONE O NÚMERO DE JOGADAS",
              value=1, min = 1, max=1000),
  plotOutput("barplot")
 
   )

server<-function(input,output){
    output$barplot<-renderPlot({
    bp<-barplot(table(sample(c("cara","coroa"),input$number,TRUE)),col=c("red","black"),axis.lty="solid", ylab = "número de lançamentos",
    main=paste(input$number, "possíveis resultados no lançamento de uma moeda"))
      
  })
}
shinyApp(ui=ui,server=server)



```


## Simulação para o lançamento de um dado

```{r}
#install.packages("shiny")
library(shiny)
corDegrade <- colorRampPalette(c("darkblue","lightblue"))

ui<-fluidPage(
  sliderInput(inputId = "number",
              label = "SELECIONE O NÚMERO DE LANÇAMENTOS",
              value=1, min = 1, max=10000),
  plotOutput("barplot")
  
)

server<-function(input,output){
  output$barplot<-renderPlot({
    barplot(table(sample(c(1:6),input$number,TRUE)),col=corDegrade(10),axis.lty="solid", ylab = "número de lançamentos",
            main=paste(input$number, "Possíveis resultados no lançamento de um dado não viciado"))
  })
}
shinyApp(ui=ui,server=server)
```


## Experimento, evento e espaço amostral

Experimento pode ser definido como qualquer processo que produza um de, pelo menos dois, resultados distintos. Jogar uma moeda é um exemplo de um experimento.

Todos os resultados possíveis para um experimento é chamado de Espaço amostral. Dentro de um espaço amostral temos subconjuntos, ou seja, grupos de resultados para aquele experimento. Esses subconjuntos recebem o nome de Evento.

Sendo assim, podemos calcular a probabilidade de ocorrência de um evento, considerando que cada resultado tem a mesma chance de ocorrência, da seguinte forma:

$P(EVENTO)=\frac{Númeroderesultados no evento}{número de resultados no espao amostral}$

## USANDO O R NAS REGRAS DE CONTAGEM

### FATORIAL

```{r}
factorial(5) #comando para calcular o fatorial de um número

seq_1<-c(0,1,2,3,4,5,6)
factorial(seq_1) #calcula o fatorial de cada número dentro de um vetor

choose(5,4) #calcula a combinação de n elementos, tomados p a p

trapalhoes<-c("DIDI", "DEDE", "MUSSUM", "ZACARIAS")

combn(trapalhoes,2) #lista as combinações possíveis para 4 elementos, tomados 2 a 2



```


### O PACOTE gtools

Importante pacote para lidar com combinações e permutações

```{r}
#install.packages("gtools")
library(gtools)

combinations(4,2, trapalhoes) #calcula as combinações de 4 elementos, tomados 2 a 2

permutations(4,2,trapalhoes) #calcula as permutações de 4 elementos, tomados 2 a 2



```

